臺灣臺中地方法院刑事判決　　　　　　　　　　　　九十三年度易字第一九六號
　　公　訴　人　臺灣臺中地方法院檢察署檢察官祥股
　　被　　　告　乙○○
右列被告因恐嚇取財案件，經檢察官提起公訴（九十三年度偵字第七０七九號），被
告於本院行準備程序時就被訴事實為有罪之陳述，經本院受命法官聽取當事人意見後
，由本院合議庭裁定以簡式審判程序判決如左：
    主  文
乙○○共同意圖為自己不法之所有，以恐嚇使人將本人之物交付，未遂，處有期徒刑
肆月，如易科罰金，以參佰元折算壹日。扣案之中華電信ＩＣ電話卡及國泰世華銀行
金融提款卡各壹只均沒收。
    事  實
一、乙○○前曾有傷害、竊盜等犯行（均不構成累犯），於民國九十二年十一月、十
    二月間，在臺中市西屯區逢甲公園認識從事人頭帳戶買賣及擄車勒贖不法犯行之
    已成年但真實姓名年籍均不詳，僅知其綽號「陳仔」男子之集團成員，綽號「陳
    仔」之成年男子欲向乙○○蒐購存摺，惟因乙○○無國民身分證致無從辦理帳戶
    供「陳仔」使用。於九十三年三月二十日上午，綽號「陳仔」之成年男子或其集
    團成員意圖為自己不法之所有，在臺中市○○區○○里○○路一０五巷一二０號
    前，以不詳方式竊取馬紹良所有、由甲○○使用之車牌號碼Ｗ九─三三六０號自
    用小客車乙輛得手後，綽號「陳仔」之成年男子即在臺中市西屯區逢甲公園詢問
    乙○○是否願意幫其打電話向被害人勒贖並負責取款，事成之後可獲得新臺幣（
    以下同）五千元之報酬。乙○○見有利可圖，遂與綽號「陳仔」之成年男子共同
    意圖為自己不法所有之犯意聯絡，自九十三年三月二十日起，依綽號「陳仔」之
    成年男子同日於逢甲公園當場交付在上開自用小客車內找到印有尚順企業廣告公
    司之名片上之電話，陸續撥打電話給甲○○，恫嚇甲○○稱：「若想要回車子，
    就要匯四萬元至國泰世華銀行000000000000號帳戶內，否則要將車
    子解體」等以加害財產之事恐嚇之，致使甲○○心生若不依指示匯錢即無法取回
    車輛之恐懼。惟因甲○○無錢可匯，遂與乙○○討價還價，最後議定為三萬三千
    元，並要求乙○○必須寄送車子之照片以資確認。乙○○遂向綽號「陳仔」之成
    年男子拿取該輛自用小客車之照片後，於九十三年三月二十九日寄給甲○○，惟
    甲○○仍無錢可匯，因而報警處理，乙○○恐嚇取財之犯行因而未能得逞。嗣經
    警於九十三年四月五日十一時許，在臺中市○○區○○街一０二號、一０四號７
    ─１１便利商店前之公共電話，當場查獲乙○○正撥打電話向甲○○進行恐嚇取
    財犯行，並當場起獲乙○○所有用以撥打恐嚇取財電話之中華電信ＩＣ電話卡一
    紙，及綽號「陳仔」之成年男子事先交付乙○○，預備甲○○如匯款時可以之提
    款用之國泰世華銀行金融提款卡一只，及甲○○所有尚順企業廣告公司之名片乙
    張。
二、案經臺中縣警察局豐原分局報請臺灣臺中地方法院檢察署檢察官偵查起訴。
    理  由
一、訊據被告乙○○坦承右開犯罪事實不諱，核與被害人甲○○於警詢時之陳述情節
    大致相符，復有臺中市警察局車輛遺失證明單乙紙附卷及中華電信ＩＣ電話卡、
    國泰世華銀行金融提款卡各乙只及被害人甲○○所有尚順企業廣告公司之名片乙
    張扣案可資佐證，足見被告自白確與事實相符。本件事證業臻明確，被告犯行至
    堪認定。
二、核被告所為，係犯刑法第三百四十六條第三項、第一項恐嚇取財未遂罪。其與綽
    號「陳仔」之成年男子彼此間具有犯意聯絡及行為分擔，為共同正犯。又被告業
    已著手於撥打恐嚇電話行為之實行，終因被害人無力付款而未能得逞，為未遂犯
    ，依刑法第二十六條前段規定減輕其刑。又被告雖自九十三年三月二十日起至同
    年四月五日止有多次撥打恐嚇電話予被害人聯絡交款事宜，惟此乃基於被告單一
    恐嚇取財犯意接續為之，仍只認為單純一罪，併此敘明。爰審酌被告體無殘缺，
    為圖小利，允諾替不詳姓名之竊車勒贖集團成員向被害人恐嚇財物，導致檢警單
    位追緝幕後主使者之困難度，惟考以其坦承全部犯行，態度良好，尚未向被害人
    勒贖財物得手即遭發覺，復未領得任何報酬等一切情狀，量處如主文所示之刑，
    並諭知易科罰金之折算標準。至扣案之中華電信ＩＣ電話卡一只，乃被告用以撥
    打恐嚇電話所用之物，且為被告所有，另扣案之國泰世華銀行金融提款卡一只，
    乃綽號「陳仔」之成年男子預先交付被告用以被害人如匯款時可作為提領款項之
    用，為共犯綽號「陳仔」之成年男子所有，業據被告於本院審理時供明在卷，均
    依刑法第三十八條第一項第二款宣告沒收；至扣案尚順企業廣告公司名片乙張並
    非被告所有，而係被害人甲○○所有，爰不予宣告沒收，附此敘明。
三、公訴人於本案辯論終結後，另以九十三年度偵字第九三０八號案件移送併辦，本
    院已無從併予審理，應退回原承辦股處理為宜，惟該併辦部分與本案係屬同一事
    實，並業經本院為有罪判決，附予敘明。
據上論斷，應依刑事訴訟法第二百九十九條第一項前段、第二百七十三條之一第一項
，刑法第二十八條、第三百四十六條第三項、第一項、第二十六條前段、第四十一條
第一項前段、第三十八條第一項第二款，罰金罰鍰提高標準條例第一條前段、第二條
，判決如主文。
中      華      民      國      九十三      年      六    月      八    日
                                        法  官    賴妙雲
右正本證明與原本無異。
如不服本判決，應於送達後十日內向本院提出上訴狀 （須附繕本） ，上訴於台灣高
法院台中分院。
                                        書記官
中      華      民      國      九十三      年      六    月      八    日
附錄論罪科刑法條
刑法第三百四十六條第三項、第一項
第  346 條  (單純恐嚇罪)
            意圖為自己或第三人不法之所有，以恐嚇使人將本人或第三人之物交付
            ，處六月以上五年以下有期徒刑，得併科一千元以下罰金。
            以前項方法得財產上不法之利益，或使第三人得之者，亦同。
            前二項之未遂犯罰之。
